【裁判字號】    94,訴,2509
【裁判日期】    950124
【裁判案由】    槍砲彈藥刀械管制
【裁判全文】
臺灣板橋地方法院刑事判決              94年度訴字第2509號
公  訴  人  臺灣板橋地方法院檢察署檢察官
被      告  甲○○
選任辯護人  鍾周亮律師
上列被告因違反槍砲彈藥刀械管制條例案件，經檢察官提起公訴
（94年度核退偵字第1008號），本院判決如下：
    主  文
甲○○未經許可，持有可發射子彈具有殺傷力之改造玩具手槍，
處有期徒刑年肆月，併科罰金新臺幣伍萬元，罰金如易服勞役
，以新臺幣玖佰元即銀元佰元折算壹日。扣案之仿FN廠1910型
半自動手槍之改造玩具手槍壹支（含彈匣壹個，槍枝管制編號
0000 00000000 號）沒收。
    事  實
一、甲○○於不詳時間、地點，自不詳人士取得可擊發子彈具殺
    傷力之仿FN廠1910型半自動手槍之改造金屬玩具手槍1 支（
    含彈匣1 個，槍枝管制編號0000000000號）後，即未經許可
    持有之，並將上開槍枝置放在其臺北縣新莊市○○街345 巷
    1 弄3 號住處。嗣於94年6 月10日凌晨1 時45分許，為警於
    上址查獲，並扣得前揭改造玩具手槍1 支。
二、案經臺北縣政府警察局新莊分局報請臺灣板橋地方法院檢察
    署檢察官偵查起訴。
    理  由
一、訊據被告甲○○矢口否認上開持有槍枝犯行，辯稱：伊住處
    常有許多人出入，可能有人將槍枝放在伊住處，但伊不知情
    云云。惟查：
（一）上揭槍枝確係在被告住處查獲，此有扣案如事實欄所載之
      改造玩具手槍1 支可資佐證。而上開槍枝經送內政部警政
      署刑事警察局鑑定結果，認係由仿FN廠1910型半自動手槍
      製造之金屬玩具手槍換裝土造金屬槍管而成之改造手槍，
      機械性能良好，可擊發適用之子彈，認具殺傷力，此有內
      政部警政署刑事警察局94年7 月11日刑鑑字第0940093115
      號槍彈鑑定書1 份附卷可稽，是被告持有之上開槍枝確係
      具殺傷力之違禁槍枝無訛。
（二）被告雖以上揭情詞置辯，然查，上揭事實，業經被告在警
      詢中坦承：扣案槍枝為其所有等語不諱；被告雖辯稱：上
      開自白係因員警叫伊承認槍枝為其所有，以後再推給其他
      人即可，與事實並不相符云云，但衡諸常情，持有槍枝為
      嚴重之犯罪，被告豈有因員警口頭上要其承認，即願為不
      實陳述自白持有槍枝，是其上開所辯，要難採信。又被告
      雖否認上開槍枝為其持有，卻始終未能舉證證明在其住處
      查獲之槍枝係何人持有及何以將槍枝任意棄置在被告住處
      ；再衡諸本件係員警向本院聲請搜索票查獲，員警聲請搜
      索時即明載受搜索人為被告，應扣押之物包含「槍枝、子
      彈」，此有本院94年度聲搜字第1736號搜索票1 紙在卷可
      稽，顯見事前即有線報認被告有持有槍枝之犯行，從而，
      被告上開辯解難認屬實，應認其確有上揭持有槍枝之犯行
      無訛。
（三）綜上所述，被告所辯俱無足取，此外，復有查獲現場照片
      10幀在卷可稽，本件事證明確，被告犯行堪以認定，應依
      法論科。
二、核被告所為，係違反槍砲彈藥刀械管制條例第8 條第4 項之
    未經許可寄藏可發射子彈具有殺傷力之改造玩具手槍罪。
    爰審酌槍砲屬高度危險之物品，非經主管機關許可不得擅自
    持有，以維社會大眾安全，被告無故持有上開槍枝，未繳交
    治安機關，危害社會安全甚鉅，惟無證據證明被告曾持以犯
    罪，犯後坦承犯行，及其犯罪動機、手段、所生危害、非法
    寄藏期間等一切情狀，量處如主文所示之刑，並就罰金部分
    併諭知易服勞役之折算標準。扣案之仿FN廠1910型半自動手
    槍之改造玩具手槍1 支（含彈匣1 個，槍枝管制編號000000
    0000號）係屬違禁物，應依刑法第38條第1 項第1款之規定
    宣告沒收之。
三、至被告雖聲請調查以下證據：（一）聲請訊問證人即被告房
    東張新樹，待證事實為被告住處出入之人甚多；（二）將被
    告送測謊鑑定。經核：（一）證人張新樹之待證事實僅為被
    告住處出入之人甚多，但縱使被告住處確實出入繁雜，亦無
    從推論上開槍枝係在被告住處出入之人所放置且被告毫不知
    情；（二）測謊鑑定，因其結果未具有全然之準確性，尚不
    得採為判決之唯一及絕對之依據；是不論被告測謊結果為何
    ，衡諸上開事證，已不足影響本院前所為不利於被告之認定
    。綜上所述，本院認被告前開調查證據之聲請均無調查之必
    要，爰不予調查，併此敘明。
據上論斷，應依刑事訴訟法第299 條第1 項前段，槍砲彈藥刀械
管制條例第8 條第4 項，刑法第11條前段、第42條第2 項、第38
條第1 項第1 款，罰金罰鍰提高標準條例第2 條，現行法規所定
貨幣單位折算新臺幣條例第2 條，判決如主文。
本案經檢察官蘇揚旭到庭執行職務。
中    華    民    國    95    年    1     月    24    日
                  刑事第十六庭審判長法  官  陳鴻清
                                    法  官  朱嘉川
                                    法  官  歐陽漢菁
以上正本證明與原本無異
如不服本判決應於送達後10日內向本院提出上訴狀
                                書記官  林貴卿
中    華    民    國    95    年    1     月    24    日
附錄本案論罪科刑法條全文：
槍砲彈藥刀械管制條例第8條
未經許可，製造、販賣或運輸鋼筆槍、瓦斯槍、麻醉槍、獵槍、
空氣槍或第4 條第1 項第1 款所定其他可發射金屬或子彈具有殺
傷力之各式槍砲者，處無期徒刑或5 年以上有期徒刑，併科新臺
幣1 千萬元以下罰金。
未經許可，轉讓、出租或出借前項所列槍枝者，處5 年以上有期
徒刑，併科新臺幣1 千萬元以下罰金。
意圖供自己或他人犯罪之用，而犯前二項之罪者，處無期徒刑或
7 年以上有期徒刑，併科新臺幣 1 千萬元以下罰金。
未經許可，持有、寄藏或意圖販賣而陳列第1 項所列槍枝者，處
3 年以上10年以下有期徒刑，併科新臺幣700 萬元以下罰金。
第1 項至第3 項之未遂犯罰之。


司法院資訊處製作；財團法人民間司法改革基金會備份。
